【裁判字號】    90,交易,546
【裁判日期】    901119
【裁判案由】    業務過失傷害
【裁判全文】
臺灣桃園地方法院刑事判決                          九十年度交易字第五四六號
    公  訴  人  臺灣桃園地方法院檢察署檢察官
    被      告  乙○○
右列被告因業務過失致重傷害案件，經檢察官提起公訴（九十年度偵字第七七一七號
）本院判決如左：
    主  文
乙○○從事業務之人，因業務上之過失傷害人致重傷，累犯，處有期徒刑陸月，如易
科罰金以參佰元折算壹日。
    事  實
一、乙○○係營業小貨車之司機，為從事駕駛業務之人，曾於民國（下同）八十四年
    五月十二日因竊盜罪，為本院判處有期徒刑一年，八十四年七月四日確定，八十
    五年八月三十日執行完畢。八十九年十二月六日駕駛車號ＺＷ〡二八五號營業小
    貨車，沿桃園縣八德市後壁厝往和平路九九一巷行駛，於同日中午十二時二十五
    分許，行經八德市後壁厝十號前，適遇甲○○騎乘車號ＥＶＳ〡五九二號機車自
    對向駛來，乙○○明知知汽車交會時應保持安全間隔，而依當時情形，又無不能
    注意之情形，竟疏於注意及此，致與同未注意保持安全間隔之甲○○機車對撞，
    使之受有左側足部骨折外傷性截斷而毀敗一肢機能之重傷害。
二、案經被害人甲○○訴由桃園縣警察局八德分局報請台灣桃園地方法院檢察署檢察
    官偵查起訴。
    理  由
一、訊據被告乙○○固坦承於右述時地與被害人機車對撞，惟否認有過失，辯稱係被
    害人騎乘機車自其前方左側道路大角度右轉進入和平路，侵入其車道，致其無法
    閃避遂發生碰撞云云。惟此訊之被害人甲○○堅稱其係由和平路九九一巷直行往
    後壁厝方向，並非右轉車等語。次查，依卷附警繪現場圖所示，本件車禍發生後
    被害人機車停放之位置固在和平路距東勇街之交岔路口不遠處，然該現場圖復繪
    出車禍撞擊地點係在被告貨車之後方距其左後輪二．三公尺處，足見本件車禍發
    生地點已深入和平路，而非在交岔路口附近，故縱使被害人係右轉進入和平路，
    但因發生車禍位置已遠離交岔路口，機車當早已轉正而採直行狀態，因此被告辯
    稱係被告大角度轉彎，侵入其車道一節，核與事實不符，自不可採。再查，依卷
    附現場照片所示，發生車禍地點靠近被告車之右側路旁停有汽車一輛，再參以前
    述撞擊地點係在路面中央靠近被告機車車道內，足徵本件車禍之發生，應係被告
    駕車行經該處，因路邊停有汽車，被告不得不將汽車往對向車道靠近，而被害人
    機車復未將機車儘量靠路邊行駛，致兩車在會車時均未依當時對方之行車動線調
    整彼此之安全間距，致肇生本件車禍。又汽車交會時相互之間隔不得少於半公尺
    ，道路交通安全規則第一百條第五款定有明文，被告行車通衢自應遵守上開規定
    ，而依當時情況復無不能注意之情況，被告疏於注意而肇致本件車禍，其有過失
    甚明。況本件肇事經送台灣省桃園縣區車輛行車事故鑑定委員會鑑定結果，亦同
    此認定，有該委員會之鑑定意見書可稽。又被害人因本件車禍受有截肢之重傷害
    ，有診斷書可稽，而被告之過失行為與被害人之重傷害間，復有相當因果關係，
    是其犯罪事證已臻明確，犯行應堪認定。
二、查被告係貨車司機，以駕駛汽車為業，已據其於警訊及審判中供述甚明，係從事
    業務之人。核被告所為，係犯刑法第二百八十四條第二項後段之業務過失致重傷
    罪。又被告曾於八十四年五月十二日因竊盜罪，為本院判處有期徒刑一年，八十
    四年七月四日確定，八十五年八月三十日執行完畢，有台灣高等法院被告全國前
    案紀錄可稽，五年內再犯有期徒刑以上之罪，為累犯，應加重其刑。爰審酌被告
    過失程度、犯罪後態度尚稱良好及被害人亦同有過失等一切情狀，量處被告如主
    文所示之刑，並諭知易科罰金之折算標準，以示懲儆。
據上論斷，應依刑事訴訟法第二百九十九條第一項前段、刑法第二百八十四條第二項
後段、第四十七條、第四十一條、罰金罰鍰提高標準條例第一條、第二條第，判決如
主文。
本案經檢察官吳廣莉到庭執行職務。
中      華      民      國    九十      年      十一  月    十九        日
                                   台灣桃園地方法院交通法庭
                                       法  官    潘政宏
右正本證明與原本無異。
如不服本判決，應於判決送達後十日內向本院提出上訴狀( 應附繕本 )，上訴於臺灣
高等法院。
                                       書記官    王月香
中        華        民        國     九十   年   十一   月    二十一    日
附論罪科刑依據之法條：
刑法第二百八十四條第二項
從事業務之人，因業務上之過失犯前項之罪者，處五年以下有期徒刑或拘役、得併科
三仟元（現已提高十倍為三萬元）以下罰金。


司法院資訊處製作；財團法人民間司法改革基金會備份。
